臺灣基隆地方法院刑事附帶民事訴訟裁定
111年度附民字第439號
原      告 施鴻隆

訴訟代理人 楊光律師
被      告 姬長城



上列被告因傷害案件，經檢察官提起公訴（110年度偵字第2931
號），由本院以111年度訴字第106號案件審理時，經原告提起刑
事附帶民事訴訟之損害賠償事件，本院裁定如下：
    主  文
本件移送本院之民事庭。 
    理  由
一、按法院認附帶民事訴訟確係繁雜，非經長久時日不能終結其
    審判者，得以合議裁定移送該法院之民事庭，刑事訴訟法第
    504條第1項前段、第505條第1項定有明文。
二、查，被告姬長城因傷害案件，經檢察官提起公訴（110年度
    偵字第2931號），由本院以111年度訴字第106號案件審理時
    ，經原告提起刑事附帶民事訴訟之損害賠償事件，而被告兼
    告訴人姬長城於本院111年6月22日準備程序時自白指述：「
    一、我對被告兼告訴人施鴻隆當天施暴行為，我事後檢討我
    當日應該控制好自己的情緒，在庭上我願意無條件撤回對施
    鴻隆的告訴，並致上歉意。二、至於施鴻隆先生是否要對我
    撤回告訴我尊重他的決定。三、其餘沿用我提出的111年4月
    28日刑事撤回告訴狀所述內容。四、聲請以簡易判決處刑。
    」、「一、我有收到並看過起訴書。二、對起訴書所載犯罪
    事實，我承認，我認罪。三、聲請改以簡易判決處刑程序進
    行。」、「同意改以簡易判決處刑。」、「民事賠償部分，
    是施鴻隆先打我，我們才開始互毆，如果他主張賠償，我也
    主張賠償，所以我覺得沒有賠償的問題，所以請求移到鈞院
    民事庭處理。」、「同意改以簡易判決處刑」等語，核與公
    訴檢察官陳述：「（既然被告姬長城承認有檢察官所起訴之
    犯罪事實，本件又合乎刑事訴訟法所規定得由法院逕以簡易
    判決處刑之要件，如本件改以簡易判決處刑有何意見？）同
    意改以簡易判決處刑。」等語情節大致相符，並有告訴人姬
    長城111年4月29日刑事撤回告訴狀1件在卷可稽【見本院111
    年度訴字第106號卷，下稱：本院卷，第41至47頁】。是被
    告姬長城被訴傷害罪之部分，經受命法官告知被告、檢察官
    之簡易判決處刑意旨，並經被告、檢察官同意後，本院合議
    庭認為上開部分，宜由受命法官獨任逕以簡易判決處刑，乃
    依刑事訴訟法第449條第2項規定，裁定本件逕改依簡易判決
    處刑程序（111年度基簡字第586號）。至於本件被告施鴻隆
    被訴傷害罪之部分，另為公訴不受理判決，併此敘明。是原
    告提起刑事附帶民事訴訟之損害賠償事件，惟查其內容繁雜
    ，非經長久之時日，不能終結其審判，爰依刑事訴訟法第50
    4條第1項前段，將本件附帶民事訴訟之損害賠償事件移送本
    院之民事庭。
三、依刑事訴訟法第504條第1項前段、第505條第1項，裁定如主
    文。
中　　華　　民　　國　　111 　年　　7 　　月　　14　　日
   　　　　　　 　刑事第三庭審判長法  官  簡志龍　
                                  法  官  藍君宜 
                                  法  官  施添寶
以上正本證明與原本無異。
本件裁定不得抗告。 　　　　
中　　華　　民　　國　　111 　年　　7 　　月　　15　　日
                                  書記官  陳怡文